【裁判字號】    89,易,402
【裁判日期】    890315
【裁判案由】    傷害
【裁判全文】
臺灣臺中地方法院刑事判決                          八十九年度易字第四二號
    公  訴  人  臺灣臺中地方法院檢察署檢察官
    被      告  丙○○
    被      告  乙○○
右列被告因傷害案件，經檢察官提起公訴 (八十八年度偵字第一五五三八號)，本院
判決如左：
    主  文
丙○○傷害人之身體，處罰金貳仟元，如易服勞役以參佰元折算壹日。
乙○○傷害人之身體，處罰金參仟元，如易服勞役以參佰元折算壹日。
    事  實
一、丙○○、乙○○二人於民國八十八年一月廿七日下午九時許，在台中縣豐原市○○路○段一三五巷十八弄口處，因停車問題發生口角，詎二人竟進而相互出手拉
    扯身體，且均基於傷害之犯意，拉扯對方成傷，致丙○○因之受有左上唇腫脹擦
    傷，乙○○亦受有左手第五指指骨骨折之傷害。
二、案經丙○○、乙○○訴由台中縣警察局豐原分局報請臺灣臺中地方法院檢察署檢
    察官偵查起訴。
    理  由
一、訊據被告丙○○、乙○○，對於右揭時、地犯罪事實，均矢口否認之，均辯稱：
    伊並未毆打對方，僅出口與對方理論並未出手毆打，而係對方出手傷害自己云云
    。惟查：
(一)右揭犯罪事實，業據對方被害人丙○○、乙○○於警訊中、偵查中指訴綦詳，並
    有診斷證明書二紙在卷可按。
(二)被告丙○○指稱被告乙○○之傷係乙○○打伊時自己不慎受傷，惟衡諸一般人證
    之生活經驗，乙○○出手毆打丙○○，因乙○○右手當時手術尚未痊癒，有診斷
    證明書在卷可稽，無法使力，其毆打丙○○之力道，當極輕微，應無因毆打他人
    過當，反自行受有左手小指骨折傷害之理，應是受被告丙○○毆打時，以左手阻
    擋時受到骨折傷害，並有診斷證明書乙紙在卷可稽。又證人丁○○證稱，被告乙○○當時以雙手毆打被告丙○○，惟乙○○既因右手手術尚未痊癒，當無以右手
    毆打丙○○之理，而被告乙○○以左手毆打丙○○，其力道當亦甚小，當無毆打
    丙○○之際自行骨折之理。另被告丙○○辯稱，當時其女友即證人丁○○及乙○○一位鄰居拉著其手後退，不可能出手毆打乙○○；證人丁○○於本院亦為同一
    證述，然丙○○於警訊中指稱，乙○○毆打伊時，乙○○鄰居幫伊擋開，乙○○
    跟著其鄰居後面要追打，乙○○鄰居一直擋在丙○○面前，丁○○抓著其手；而
    證人丁○○於警訊時則稱，乙○○毆打丙○○時，其站於二人之間擋開二人，勸
    架中有一位乙○○鄰居對其二人說不要和乙○○計較，偵查中魏女改稱乙○○毆
    打丙○○時，有二個鄰居拉著丙○○之手，迄審理中改稱乙○○毆打丙○○後，
    魏女與乙○○一立鄰居拉著丙○○之手，證人魏女所為證述，於審理前與丙○○
    說詞不一致，迄審理中始改口與被告丙○○說詞一致，且二人現為夫妻，其審理
    中所為伊與乙○○一位鄰居拉住丙○○之手當無可採，丙○○辯稱因受二人拉住
    無法出手毆打乙○○說詞，即無足採。至丙○○請求傳訊當時與魏女拉住其手之
    鄰居到庭作證，事證明確，核無必要。另被告丙○○指稱，被告乙○○在警局自
    稱未受傷，無傷可驗等情，經證人甲○○即制作警訊筆錄之員警到院具結指稱，
    乙○○目視所及無流血或其他傷痕，其所受傷害，如警訊筆錄所載，而警訊筆錄
    所載乙○○是傷在左手小拇指，豐安醫院所開立乙○○傷害，亦為左手第五指指
    骨骨折，有診斷證明書附卷可稽，既為指骨骨折，目視自無法見到流血，被告丙○○辯稱乙○○警訊時自稱未受傷，自亦無可採。
(三)乙○○指稱，案發時因其右手手術尚未痊癒，未以手毆打丙○○，惟如被告乙○○未毆打丙○○，何以丙○○左上唇受有腫脹擦傷，且二人爭執中警察即接獲報
    案到場，二人即帶回警局制作筆錄，衡諸吾人生活經驗，當無丙○○自行傷害之
    理，況乙○○雖右手受有傷害，左手尚可駕駛汽車，左手自有相當力道，足以毆
    打丙○○，乙○○辯稱因右手受傷，無法毆打丙○○即無足採。證人丁○○證稱
    ，被告二人因停車事發生爭執，二人即以胸膛對撞，乙○○跌倒，爬起來即揮拳
    打丙○○，即二人以胸膛對撞後，丙○○之攻擊業已過去，被告乙○○仍對丙○○出手毆打，即非正當防衛，而一般人遭人撞倒後，情急盛怒之下，出手毆打亦
    屬正常反應，被告乙○○辯稱未出手毆打丙○○，自無可採。事證明確，被告二
    人犯行堪以認定。
二、核被告丙○○、乙○○所為，均係犯刑法第二百七十七條第一項之傷害罪。爰審
    酌被告二人素行良好、係因停車問題互毆、均為徒手方式為之、二人所受傷害程
    度均屬輕微、犯後均飾詞矯辯等一切情狀，分別量處如主文所示之刑，並均諭知
    易服勞役之折算標準。
據上論斷，應依刑事訴訟法第二百九十九條第一項前段、刑法第二百七十七條第一項
、第四十二條第二項、罰金罰鍰提高標準條例第一條前段、第二條，判決如主文。
中      華      民      國    八十九    年      三      月      十五    日
                                          法  官  陳  學  德
右正本證明與原本無異。
如不服本判決，應於判決送達後十日內向本院提出上訴狀，上訴於臺灣高等法院臺中
分院( 須附繕本 )。
                                          書記官
中      華      民      國    八十九    年      三      月      十六    日
右正本證明與原本無異
如不服本判決應於送達後十日內向本院提出上訴狀
附錄：本案論罪科刑法條全文
刑法第二百七十七條第一項
傷害人之身體或健康者，處三年以下有期徒刑、拘役或一千元以下罰金。


司法院資訊處製作；財團法人民間司法改革基金會備份。
